臺灣板橋地方法院刑事判決　　　　　　　94年度訴字第2272號
公　訴　人　臺灣板橋地方法院檢察署檢察官
被　　　告　甲○○
上列被告因毒品危害防制條例案件，經檢察官提起公訴（94年度
核退毒偵字第1320號），被告於準備程序進行中就被訴事實為有
罪之陳述，經告知簡式審判程序之旨，並聽取當事人之意見後，
本院裁定由受命法官獨任進行簡式審判程序，並判決如下：
    主  文
甲○○連續施用第一級毒品，累犯，處有期徒刑拾月。扣案之裝
載第一級毒品海洛因之殘渣袋壹只內殘留之第一級毒品海洛因（
量微無法驗重）沒收銷燬之；裝載第一級毒品海洛因之殘渣袋壹
只、注射針筒壹支，均沒收。又連續施用第二級毒品，累犯，處
有期徒刑伍月。扣案之第二級毒品安非他命（淨重壹公克）沒收
銷燬之；裝載第二級毒品安非他命之外包裝袋壹只沒收。應執行
有期徒刑壹年貳月。扣案之裝載第一級毒品海洛因之殘渣袋壹只
內殘留之第一級毒品海洛因（量微無法驗重）、第二級毒品安非
他命（淨重壹公克），均沒收銷燬之；裝載第一級毒品海洛因之
殘渣袋壹只、注射針筒壹支、裝載第二級毒品安非他命之外包裝
袋壹只，均沒收。
    事  實
一、甲○○曾有違反麻醉藥品管理條例、違反肅清煙毒條例、違
    反槍砲彈藥刀械管制條例及偽造文書等前科，其中曾因違反
    肅清煙毒條例等案件，經臺灣高等法院以82年上訴字第3774
    號判決就違反肅清煙毒條例部分判處有期徒刑3 年6 月，就
    違反麻醉藥品管理條例案件，判處有期徒刑7 月，就違反槍
    砲彈藥刀械管制條例部分判處有期徒刑6 月，應執行有期徒
    刑4 年2 月確定；又因違反肅清煙毒條例案件，經臺灣高等
    法院以83年度上訴字第4402號就違反麻醉藥品管理條例部分
    判處有期徒刑10月，就違反肅清煙毒條例部分判處有期徒刑
    3 年4 月；復因偽造文書案件，經本院以83年度訴字第821
    號判處有期徒刑4 月，如易科罰金以300 元折算1 日，前開
    2 案件，經定應執行刑為4 年4 月，接續執行，於民國86年
    5 月16日縮短刑期假釋出監，嗣經撤銷假釋，執行殘刑4 年
    8 月5 日，於93年1 月31日縮刑期滿執行完畢。並曾因施用
    毒品，經本院以88年度毒聲字第4120號裁定應送勒戒處所觀
    察、勒戒，經觀察、勒戒後，認有繼續施用毒品傾向，復經
    本院以88年度毒聲字第4610號裁定令入戒治處所施以強制戒
    治1 年，嗣因強制戒治成效評定為合格，經本院裁定停止戒
    治，所餘戒治期間付保護管束，保護管束於89年7 月25日期
    滿，再經臺灣板橋地方法院檢察署檢察官以89年度戒毒偵字
    第623 號為不起訴處分確定。詎其仍未戒除毒癮，竟於強制
    戒治執行完畢釋放後，5 年內另分別基於施用第一級毒品海
    洛因（以下簡稱海洛因）及施用第二級毒品安非他命（以下
    簡稱安非他命）之概括犯意，均自94年1 月初某日起至同年
    6 月28日某時止，先後多次在臺北縣三重市○○路○ 段68巷
    37號住處，以將海洛因稀釋後，再以針筒注射入體內之方式
    施用海洛因，及以將安非他命放置在玻璃球中，在其下以火
    燒烤，使生煙霧，再以吸管吸其煙氣之方式施用安非他命。
    皆平均1 至2 日即施用1 次。嗣分別於94年3 月4 日下午3
    時35分許，為警在臺北縣三重市○○路○ 段63號查獲，並扣
    得其所有之安非他命1 只（淨重1.0 公克），採尿驗悉；於
    同年6 月28日晚間9 時5 分許，為警在臺北縣三重市○○路
    ○ 段68巷37號2 樓查獲，並扣得甲○○所有供其施用海洛因
    所用之裝載海洛因之殘渣袋1 只（內含微量而無法驗重之海
    洛因）、注射針筒1 支，並採尿驗悉。
二、案經臺北市政府警察局中正第一分局移送，暨臺北縣政府警
    察局三重分局報告臺灣板橋地方法院檢察署檢察官偵查起訴
    。
    理  由
一、上揭事實，業據被告甲○○於本院審理中坦承不諱，且其於
    94 年3月4 日為警查獲後所採集之尿液，經送往臺灣尖端先
    進生技醫藥股份有限公司以EIA 酵素免疫分析法初步檢驗，
    以GC/MS 氣相層析質譜儀確認檢驗結果，有安非他命、甲基
    安非他命、嗎啡陽性反應，有該公司94年3 月14日濫用藥物
    檢驗報告乙紙在卷可稽；其於同年6 月28日為警查獲後所採
    集之尿液，經送往臺灣檢驗科技股份有限公司以EIA 酵素免
    疫分析法初步檢驗，以GC/MS 氣相層析質譜儀確認檢驗結果
    ，有安非他命類、鴉片類陽性（嗎啡陽性）反應，有該公司
    94 年7月12日CH/2005/60918 號濫用藥物尿液檢驗報告乙紙
    在卷可稽。復有其於同年3 月4 日為警所查獲之白色結晶1
    包扣案可證，前開扣案之物，經臺北市政府警察局中正一分
    局以聯勤204 廠製造之煙、毒品檢驗A 包試劑初步檢驗結果
    ，呈安非他命反應，有該分局偵辦毒品危害防制條例查獲毒
    品初步鑑驗報告書乙紙可稽。此外並有為警於同年6 月28日
    所扣得被告所有供其施用海洛因所用之裝載海洛因之殘渣袋
    1 只（內含微量而無法驗重之海洛因，經臺北縣政府警察局
    三重分局以聯勤204 廠製造之煙、毒品檢驗A 包試劑初步檢
    驗結果，確呈嗎啡、海洛因反應）、注射針筒1 支扣案可證
    ，足徵被告自白與事實相符，被告施用第一級、第二級毒品
    犯行應堪認定。又被告曾因施用毒品，經本院以88年度毒聲
    字第4120號裁定應送勒戒處所觀察、勒戒，經觀察、勒戒後
    ，認有繼續施用毒品傾向，復經本院以88年度毒聲字第4610
    號裁定令入戒治處所施以強制戒治1 年，嗣因強制戒治成效
    評定為合格，經本院裁定停止戒治，所餘戒治期間付保護管
    束，保護管束於89年7 月25日期滿，再經臺灣板橋地方法院
    檢察署檢察官以89年度戒毒偵字第623 號為不起訴處分確定
    ，有臺灣高等法院被告前案紀錄表、臺灣板橋地方法院檢察
    署89年度戒毒偵字第623 號為不起訴處分書各乙紙附卷足憑
    。足徵被告經強制戒治執行完畢釋放後，5 年以內再犯施用
    毒品危害防制條例第10條之罪。本件事證明確，被告犯行洵
    堪認定。
二、查海洛因、安非他命分別為毒品危害防制條例第2 條第2 項
    第1 款、第2 款明定之第一級、第二級毒品，均不得持有、
    施用及販賣。核被告施用海洛因之所為係犯毒品危害防制條
    例第10條第1 項之罪。其施用安非他命之所為，係犯同條第
    2 項之罪。其施用海洛因及安非他命前後持有海洛因及安非
    他命之低度行為應為施用之高度行為所吸收，均不另論罪。
    被告先後多次施用海洛因及安非他命犯行，均時間緊接，方
    法相同，觸犯構成要件相同之罪名，顯係基於概括犯意為之
    ，皆應依連續犯規定論以一罪，並依法加重其刑。其所犯上
    開2 罪，犯意各別，行為不同，應予分論併罰。又被告曾因
    違反肅清煙毒條例等案件，經臺灣高等法院以82年上訴字第
    3774號判決就違反肅清煙毒條例部分判處有期徒刑3 年6 月
    ，就違反麻醉藥品管理條例案件，判處有期徒刑7 月，就違
    反槍砲彈藥刀械管制條例部分判處有期徒刑6 月，應執行有
    期徒刑4 年2 月確定；又因違反肅清煙毒條例案件，經臺灣
    高等法院以83年度上訴字第4402號就違反麻醉藥品管理條例
    部分判處有期徒刑10月，就違反肅清煙毒條例部分判處有期
    徒刑3 年4 月，復因偽造文書案件，經本院以83年度訴字第
    821 號判處有期徒刑4 月，如易科罰金以300 元折算1 日，
    前開2 案，經定應執行刑為4 年4 月，接續執行，於86年5
    月16日縮短刑期假釋出監，嗣經撤銷假釋，執行殘刑4 年8
    月5 日，於93年1 月31日縮刑期滿執行完畢，有前開臺灣高
    等法院被告前案紀錄表乙紙附卷可參，其受有期徒刑之執行
    完畢，5 年以內再犯有期徒刑以上之本罪，為累犯，均遞加
    重其刑。爰審酌施用海洛因後，有短暫興奮及欣快感，而隨
    之而來卻會陷入困倦狀態，長期使用會產生耐藥性及心理、
    生理依賴性，即需增加劑量始可達到主觀相同效果，一旦停
    止使用，除產生戒斷反應外，易伴有心理之渴藥性，導致施
    用者無法控制自身行為。而安非他命為中樞神經興奮劑，使
    用者於初用時會有提神、振奮、欣快感、自信、滿足感等效
    果，但多次使用後，前述感覺會逐漸縮短或消失，不用時會
    感覺無力、沮喪、情緒低落而致使用量及頻次日漸增加，長
    期使用會造成如妄想型精神分裂症之安非他命精神病，症狀
    包括猜忌、多疑、妄想、情緒不穩、易怒、視幻覺、聽幻覺
    、觸幻覺、強迫或重覆性的行為及睡眠障礙等，也常伴有自
    殘、暴力攻擊行為，施用海洛因及安非他命分別對身心產生
    的危害，被告業經觀察、勒戒及強制戒治卻仍無法戒除施用
    毒品之惡習，復為本件施用海洛因及安非他命犯行，顯見戒
    除毒癮之意志薄弱，兼衡其犯罪之動機、目的、手段、品行
    、施用次數、頻率，坦承犯行之犯罪後態度等一切情狀，分
    別量處如主文所示之刑，並定其應執行之刑，以玆儆懲。
三、扣案之裝載第一級毒品海洛因之殘渣袋1 包內殘留之第一級
    毒品海洛因（量微無法驗重）、第二級毒品安非他命（淨重
    1.0 公克），分別為查獲之第一級、第二級毒品，應依毒品
    危害防制條例第18條第1 項前段沒收銷燬之。裝載第一級毒
    品海洛因之殘渣袋1 只、注射針筒1 支、裝載第二級毒品安
    非他命之外包裝袋1 只，均為被告所有供其施用海洛因所用
    之物之事實，業據被告供承不諱，爰均依刑法第38條第1 項
    第2 款宣告沒收。
據上論斷，應依刑事訴訟法第273 條之1 第1 項、第299 條第1
項前段，毒品危害防制條例第10條第1 項、第2 項、第18條第1
項前段，刑法第11條前段、第56條、第47條、第51條第5 款、第
38 條 第1 項第2 款，判決如主文。
本案經檢察官曾文鐘到庭執行職務。
中　　華　　民　　國　　94　　年　　11　　月　　18　　日
                  刑事第十庭  法　官     張宏節
上列正本證明與原本無異。
如不服本判決應於送達後10日內向本院提出上訴狀。
                              書記官     鄧順生
中　　華　　民　　國　　94　　年　　11　　月　　18　　日
附錄本案論罪科刑法條全文：
毒品危害防制條例第10條
施用第一級毒品者，處 6 月以上 5 年以下有期徒刑。
施用第二級毒品者，處 3 年以下有期徒刑。
